臺灣高等法院刑事裁定
111年度抗字第225號
抗  告  人  
即受 刑 人  何明山

                    籍設宜蘭縣○○鄉○○村○○路○段000    巷○○○○0號

上列抗告人因聲請定其應執行刑案件，不服臺灣臺北地方法院中
華民國110年12月23日裁定（110年度聲字第2104號），提起抗告
，本院裁定如下：
    主  文
抗告駁回。
    理  由
一、原裁定意旨略以：
　　受刑人所犯如附表所示各罪，先後經臺灣新北地方法院、臺
    灣高等法院臺中分院、原審法院判處如附表所示之刑，並於
    附表所示日期確定在案，且附表編號2至5等罪均為附表編號
    1所示之罪判決確定前所犯。又附表編號2、3、4所示之罪係
    不得易科罰金之罪，其餘附表所示之罪則係得易科罰金之罪
    ，屬刑法第50條第1項第1款所列不得併合處罰之情形，惟此
    業經受刑人具狀聲請合併定其應執行之刑，有其定刑聲請切
    結書1紙在卷可憑，符合同條第2項規定，是檢察官依受刑人
    請求聲請定其應執行之刑，原審審核認聲請為正當，且為保
    障受刑人程序利益，於裁定前詢問其對本件定應執行刑案件
    之意見，其答稱：附表編號2與編號3是參與同一詐騙集團所
    為，具有關連性，請酌定較低之執行刑等語，並綜合斟酌受
    刑人所犯如附表編號1至5所示各罪之不法與責任非難重複程
    度、行為次數，及各罪犯罪類型、法益類型、犯罪時間間隔
    之久暫，兼衡整體量刑之社會必要性及先前定應執行刑時已
    扣減之刑（即自由裁量之內部界限），依刑事訴訟法第477
    條第1項，刑法第50條第2項、第53條、第51條第5款規定，
    定應執行有期徒刑3年4月，以符合罪刑相當及量刑比例之原
    則。另除附表編號2至4所示之罪，屬不得易科罰金之刑外，
    其餘附表所示之罪雖均屬得易科罰金之刑，然因與上開不得
    易科罰金之罪併合處罰，故無再諭知易科罰金折算標準之必
    要。
二、抗告意旨略以：
　　原裁定之定刑疏未就抗告人整體犯罪之行為態樣觀察，亦即
    未審酌本件定應執行刑各罪皆屬微罪，以及本件經定刑之詐
    欺犯行間具想像競合或接續犯關係。另原裁定之定刑，與本
    院97年度上訴字第5195號判決科刑累計132年8月，然定應執
    行刑僅8年猶似舊法連續犯科刑結果，兩者相較可知原裁定
    酌減之刑度過低，顯然不利於抗告人，非但有違比例原則、
    公平原則等內部界限，亦未說明如此裁量之特殊理由，是其
    裁量權之行使應非妥適，難令抗告人心服。請撤銷原裁定，
    考量抗告人此前無竊盜詐欺前科紀錄；所犯數罪併罰案件時
    間緊密、手法相似、侵害法益相同；就所犯案件均為認罪答
    辯，深具悔意；並參酌其所附臺中地方法院98年度易字第20
    67號等判決所示定刑酌減之刑度等情，重新從輕定刑云云。
三、按裁判確定前犯數罪者，併合處罰之，有二裁判以上者，依
    刑法第51條之規定，定其應執行之刑，刑法第50條、第53條
    分別定有明文。次按法院就自由裁量權之行使，除不得逾越
    法律所規定範圍之外部性界限外，另應受比例原則、公平正
    義原則之規範，謹守法律秩序之理念，體察法律之規範目的
    ，使其結果實質正當，合於裁量之內部性界限，俾與立法本
    旨相契合。刑法第51條第5款規定數罪併罰，宣告多數有期
    徒刑者，應於各刑中之最長期以上，各刑合併之刑期以下，
    定其應執行之刑期，但不得逾30年，其就數罪併罰，固非採
    併科主義，而係採限制加重主義，就俱發各罪中，以最重之
    宣告刑為基礎，由法院參酌他罪之宣告刑，裁量加重定之，
    且不得逾法定之30年最高限制，此即外部性界限。法院為裁
    判時，二者均不得有所踰越。在數罪併罰，有二裁判以上，
    定其應執行之刑時，固屬於法院自由裁量之事項，然仍應受
    前揭外部性界限及內部性界限之拘束（最高法院94年度台非
    字第233號判決、96年度台上字第7583號判決參照）。
四、經查：
  ㈠抗告人即受刑人何明山因犯不能安全駕駛等案件，先後經法
    院判處如附表所示之刑，均已分別確定在案，且附表編號2
    至5各罪係在附表編號1裁判確定前所犯，有各該判決及本院
    被告前案紀錄表附卷可憑，合於刑法第53條、第51條第5款
    定應執行刑之要件。原審以附表所示之5罪各宣告刑中之最
    長期（有期徒刑1年1月）以上，各刑合併之刑期（有期徒刑
    2月、1年1月共14罪、7月、3月，合計為有期徒刑16年2月)
    以下；再參以抗告人犯如附表編號1至2所示之罪，前經臺灣
    高等法院臺中分院以109年度聲字第1695號裁定定應執行有
    期徒刑1年2月，並經最高法院抗告駁回確定；附表編號3至4
    所示之罪，經原審法院以109年度訴字第1122號判決定應執
    行有期徒刑2年8月確定，是法院再為更定應執行刑時，亦應
    受該等應執行刑內部界限之拘束，即不得重於附表編號1至2
    、3至4所定之應執行刑(1年2月、2年8月)與編號5所示之宣
    告刑(3月)總和有期徒刑4年1月，原審就附表各編號所示宣
    告刑中之有期徒刑部分，定其應執行有期徒刑3年4月，均顯
    未逾越刑法第51條第5款所定之外部性界限，亦無逾越內部
    性界限之情事。
  ㈡觀諸原審法院已就抗告人所犯如附表所示各罪之不法與責任
    非難重複程度、行為次數，及各罪犯罪類型、法益類型、犯
    罪時間間隔之久暫，兼衡整體量刑之社會必要性及先前定應
    執行刑時已扣減之刑（即自由裁量之內部界限）等情狀整體
    評價其應受矯治之程度而酌定其應執行之刑如上，尚與公平
    原則及比例原則或罪刑相當原則無違。
  ㈢又抗告人所為上開犯行，性質上並非基於接續犯意為之，亦
    非屬包括一罪。詳觀其所為各該犯罪行為，亦係分別論科，
    定應執行刑之刑，更無從以已經廢止連續犯作為裁量參據。
    至抗告意旨另舉他案所定應執行刑之例，此為法官審酌個案
    情形之結果，因各案情節互殊，法院裁量依據不盡相同，所
    為刑罰之量定自屬有別，並無相互拘束之效力，自難比附攀
    引他案量刑，而指摘原裁定不當。揆諸前開說明，原裁定並
    無濫用裁量權等違法或不當之處。抗告人猶執前詞提起抗告
    ，指摘原裁定不當，為無理由，應予駁回。
五、據上論斷，依刑事訴訟法第412條，裁定如主文。
中　　華　　民　　國　　111 　年　　3 　　月　　7 　　日
                  刑事第二十三庭審判長法　官  許永煌
                                      法　官  雷淑雯
                                      法　官  吳定亞
以上正本證明與原本無異。
如不服本裁定，應於收受送達後五日內向本院提出抗告狀。
                                      書記官  郭侑靜
中　　華　　民　　國　　111 　年　　3 　　月　　8 　　日